nl: Hoeslengtetype: 3/4; Kap; Lang; Kort; Mouwloos; Spaghettiband; Strapless; Andere
en: Sleeve length type: 3/4; Cap; Long; Short; Sleeveless; Spaghetti strap; Strapless; Other
ru: Длина рукава: 3/4; Крылышко; Длинные; Короткие; Без рукавов; Бретельки; Без бретелей; Другие
sk-SK: Typ dĺžky rukáva: 3/4; Cap; Dlhý; Krátky; Bez rukávov; Tenké ramienka; Bez ramienok; Iné
lt-LT: Rankovių ilgio tipas: 3/4; Iki pečių; Ilgos; Trumpos; Be rankovių; Su plonais dirželiais; Be petnešėlių; Kita
pt-PT: Tipo de comprimento da manga: 3/4; Biqueira; Comprido; Curto; Sem mangas; Alça fina; Sem alças; Outro
fi: Holkin pituustyyppi: 3/4; Peite; Pitkä; Lyhyt; Hihaton; Spaghettiolkain; Olkaimeton; Muu
hu: Ujjhosszúság típusa: 3/4; Sapka; Hosszú; Rövid; Ujjatlan; Spagettiszíj; Pánt nélküli; Egyéb
pl: Typ długości tulei: 3/4; Cap; Długie; Krótkie; Bez rękawów; Ramiączko; Bez ramiączek; Inne
it: Tipo di lunghezza della manica: 3/4; Punta tonda; Lungo; Corta; Senza maniche; Spalline sottili; Senza spalline; Altro
ko: 소매 길이 유형: 3/4; 캡; 롱; 짧은; 민소매; 스파게티 스트랩; 스트랩리스; 기타
ro-RO: Tip lungime mânecă: 3/4; Foarte scurtă; Lungă; Scurtă; Fără mâneci; Bretea foarte subțire; Fără bretele; Altele
fr: Type de longueur du manche: 3/4; Rond; Long; Courte; Sans manches; Bretelle fine; Sans bretelles; Autre
sv: Typ av ärmlängd: 3/4; Täckt; Lång; Kort; Ärmlös; Spaghettiband; Axelbandslösa; Övrigt
th: ประเภทความยาวแขนเสื้อ: 3/4; แคปโท; ยาว; สั้น; ไม่มีแขน; สายรัดไขว้; ไร้สาย; อื่นๆ
vi: Loại chiều dài tay áo: 3/4; Mũi giày có đường chỉ cắt ngang qua; Dài; Ngắn; Không tay; Dây quai mảnh; Không có cầu vai; Khác
da: Ærmelængdetype: 3/4; Kappe; Lang; Kort; Ærmeløs; Spaghettistrop; Stropløs; Andet
ja: 袖丈タイプ: 3/4; キャップ; ロング; ショート; ノースリーブ; スパゲッティストラップ; ストラップレス; その他
es: Tipo de longitud de la manga: 3/4; Gorra; Largo; Corto; Sin mangas; Tiras spaghetti; Sin tirantes; Otros
nb: Type ermelengde: 3/4; Lokk; Lang; Kort; Ermeløs; Spaghettistropp; Stroppeløs; Annet
zh-TW: 袖長類型: 3/4; 帽子; 長; 短; 無袖; 細肩帶; 無肩帶胸罩; 其他
cs: Typ rukávu: 3/4; S kšiltem; Dlouhé; Krátký; Bez rukávů; Špagetová ramínka; Bez ramínek; Jiné
sl-SI: Vrsta dolžine rokavov: 3/4; Zelo kratki; Dolgi; Kratka; Brez rokavov; Tanke naramnice; Brez naramnic; Drugo
pt-BR: Tipo de comprimento da manga: 3/4; Oxford; Longo; Curto; Sem mangas; Com alças finas; Sem alças; Outro
el: Τύπος μήκους μανικιού: 3/4; Καπάκι; Μακρύ; Κοντό; Αμάνικο; Λουράκι για σπαγγέτι; Στράπλες; Άλλο
bg-BG: Тип дължина на ръкава: 3/4; Много къс; Дълъг; Къс; Без ръкави; Тънки презрамки; Без презрамки; Други
tr: Kol Uzunluğu Tipi: 3/4; Kap; Uzun; Kısa; Kolsuz; İnce askı; Straplez; Diğer
de: Ärmellängentyp: 3/4; Deckel; Lang; Kurz; Ärmellos; Spaghettiträger; Trägerlos; Sonstiges
hr-HR: Duljina rukava: 3/4; Polurukav; Dugi; Kratki; Bez rukava; Tanke naramenice; Bez naramenica; Ostalo
zh-CN: 袖长类型: 3/4; 包头鞋; 长; 短; 无袖; 细肩带; 无肩带; 其他